臺灣新竹地方法院刑事判決　　　　　　　 93年度易字第492號
　　公　訴　人　臺灣新竹地方法院檢察署檢察官
　　被　　　告　丁○○　男　4.
　　選任辯護人　路春鴻律師
　　選任辯護人　陳詩文律師
　　被　　　告　甲○○
　　被　　　告　乙○○　男　5.
　　前列二人共同
　　選任辯護人　張昱裕律師
上列被告等因詐欺案件，檢察官提起公訴（93年度偵字第1916號
）後，聲請進行協商程序，本院合議庭同意改由受命法官獨任進
行協商程序而為判決如下：
    主  文
丁○○共同意圖為自己不法之所有，以詐術使人將本人之物交付
，處有期徒刑壹年。緩刑年。
甲○○共同意圖為自己不法之所有，以詐術使人將本人之物交付
，處有期徒刑肆月，如易科罰金，以佰元折算壹日。
乙○○共同意圖為自己不法之所有，以詐術使人將本人之物交付
，處有期徒刑肆月，如易科罰金，以佰元折算壹日。緩刑貳年
。
    事實及理由
一、犯罪事實：引用起訴書之記載（如附件）。
二、證據：
（一）被告丁○○、甲○○、乙○○於本院認罪。
（二）告訴人丙○○於警詢、偵訊中之指訴（見偵字第1916號偵
      查卷第1宗第11、12、13、72、73、162至164頁，第2宗第
      302、303頁，第4宗第660、661、673至679、711頁）。
（三）證人羅信政（見同上偵查卷第1宗第15頁，第4宗第651至
      652頁）、曾雲華（見同上偵查卷第1宗第16至17、148至
      150頁）、林雲貴（見同上偵查卷第1宗第18至19、148至1
      50頁）於警詢、偵訊中之證述；及證人黃碧淇（見同上偵
      查卷第1宗第148至150頁）、蔡美妹（見同上偵查卷第1宗
      第162至164頁，地4宗第675、676、679、684、685頁）、
      高天行（見同上偵查卷第2宗第308、309頁）、葉弘昌（見
      同上偵查卷第4宗第658、659頁）、李金蓮（見同上偵查
      卷第4宗第661、662頁）、蕭蔡月嬌（見同上偵查卷第4宗
      第671、672頁）、鍾阿爐（見同上偵查卷第4宗第677、67
      8頁）、陳恩民（見同上偵查卷第4宗第695至697頁）、巫
      王月雲（見同上偵查卷第4宗第709至711頁）、劉火土（見
      同上偵查卷第4宗第745至747頁）、彭秋妹（見同上偵查卷
      第4宗第744、745頁）、黃大智（見同上偵查卷第4宗第75
      9至761頁）於偵訊中之證詞。
（四）偵查卷附協議書1份、補充協議書1份、支票1紙、不動產
      買賣契約書1份、土地買賣所有權移轉契約書1紙、新竹縣
      稅捐稽徵處92年1月印花稅大額憑證應納稅額繳款書1紙、
      新竹縣稅捐稽徵處（竹東分處）土地增值稅繳款書1紙、
      支票6紙、新竹縣竹東地政事務所於93年3月29日出具之東
      地所登浩字第0930001905號函1紙及新竹縣竹東鎮○○段
      58地號號土地於92年間所有權移轉登記資料1份、法務部
      票據信用資訊連結作業查詢明細表1份、新竹國際商業銀
      行中壢分行於93年4月20日所出具之竹商銀中壢字第
      1681-1號函1紙及被告乙○○甲存及活存帳戶自90年1月起
      至92年3月1日止，所有資金往來紀錄1份、財政部臺灣省
      北區國稅局中壢稽徵所於93年4月21日所出具之北區國稅
      中壢二字第0931006230號函1紙及91年度綜合所得稅結算
      申報書1份、財政部臺灣省北區國稅局桃園線分局於93年4
      月20日所出具之北區國稅桃縣二字第0931045486號函1紙
      及被告丁○○、甲○○88年及89年度綜合所得稅申報資料
      各1份、萬泰商業銀行中壢分行於93年4月22日所出具之泰
      中壢字第09301250063號函1紙及被告丁○○自88年8月1日
      至92年3月1日止之甲存與活儲帳戶資金往來明細各1份、
      公司登記基本資料查詢及董監事（經理人）資料查詢1份
      、公司基本資料查詢1份（見同上偵查卷第1宗第21至31
      、33、50至69、75至82、99至144、168至171頁）；土地
      登記謄本1紙、桃園縣桃園地政事務所於93年6月25日所出
      具之桃地登字第0930005502號函1紙及該所89年收件桃資
      登字第551530號、93年收件桃資登字第168230號登記案全
      案影本，及桃園市○路段17223建號之異動索引各1份、協
      議書1份、補充協議書1份、支票2紙、借據1紙、富邦商業
      銀行客戶存提紀錄單1份、富邦商業銀行股份有限公司於
      93年7月11日所出具之（93）富壢字第172號函1紙及被告
      丁○○自90年1月1日起至93年6月15日止之甲存及活存帳
      戶資金往來明細、公司名稱查詢1份、公司基本資料查詢
      （見同上偵查卷第2宗第206、212至237、246至254、256
      至297、322至370頁）；華僑商業銀行中壢分行於93 年7
      月28日所出具之（93）僑銀壢字第134號函1紙及被告丁○○向僑銀中壢分行申請房屋抵押貸款之所有資料1份（見
      同上偵查卷第3宗第535至585頁）；款項借用證2紙、支票
      2紙、借據1紙、本票1紙、上海商業儲蓄銀行汐止分行於
      93年8月3日所出具之（93）上係字第116號函1紙及上海商
      業儲蓄銀行匯出匯款申請書1紙、華僑商業銀行中壢分行
      於93年8月18日所出具之（93）僑銀壢字第138號函1紙、
      華僑銀行授信撥貸登錄單2紙及分期付款明細帳卡1份（見
      同上偵查卷第4宗第751至756、762至768頁）；竹東鎮○○段地號55及建號300之登記謄本各1份、新竹縣政府建設
      局於84年11月27日所出具之（84）建都字第999號使用執
      照1紙、地籍圖腳本1紙、新竹縣竹東地政事務所建物測量
      成果圖1紙、本院民事執行處於91年10月7日、91年12 月
      19日、92年2月8日所出具之新院昭執聖字第3439號通知3
      紙、土地所有權狀1紙、新竹縣竹東地政事務所出具之東
      地所登字第106640號土地登記完畢通知書函1紙、建物標
      示清冊1紙、本院於92年6月11日所出具之新院昭聖92執字
      第5518號囑託查封登記函1紙、本院民事執行處於92年8月
      12日所出具之新院昭聖92執字第5518號通知1紙、新竹縣
      竹東鎮○○段58地號土地登記謄本1紙、新竹縣竹東地政
      事務所民眾閱覽<異動索引>1份、新竹縣竹東鎮○○段58
      地號土地登記謄本2紙、被告丁○○之甲存支票5紙，票面
      金額及到期日明細表1紙（見發查字第1271號偵查卷第7至
      21、32、36至41頁）可資佐證。
三、本件經檢察官與被告丁○○、甲○○、乙○○於審判外達成
    協商之合意且被告丁○○、甲○○、乙○○均已認罪，其合
    意內容為：被告丁○○願受科刑範圍為有期徒刑1年，緩刑3
    年之宣告；被告甲○○願受科刑範圍為有期徒刑4月，如易
    科罰金，以300元折算1日之宣告；被告乙○○願受科刑範圍
    為有期徒刑4月，如易科罰金，以300元折算1日，緩刑2年之
    宣告。經查，上開協商合意並無刑事訴訟法第455條之4第1
    項所列情形之一，檢察官聲請改依協商程序而為判決，本院
    爰不經言詞辯論，於協商合意範圍內為協商判決，合予敘明
    。
四、應適用之法條：刑法第28條、第339條第1項、第41條第1項
    前段、第74條第1款。
五、本判決除有刑事訴訟法第455條之4第1項第1款、第2款、第
    4款、第6款、第7款所定情形之一，或違反同條第2項規定者
    外，檢察官與被告均不得上訴。
六、如有前項得上訴之情形，得自收受判決送達之日起10日內，
    向本院提出上訴書狀，上訴於第二審法院。
中　　華　　民　　國　　94　　年　　3 　　月　　4 　　日
                  刑事第一庭法    官  黃  美  文
以上正本證明與原本無異。
中　　華　　民　　國　　94　　年　　3 　　月　　4 　　日
                            書 記 官  陳  秀  子
附錄法條：
刑法第339條第1項：
意圖為自己或第三人不法之所有，以詐術使人將本人或第三人之
物交付者，處五年以下有期徒刑、拘役或科或併科一千元以下罰
金。
